ja: 動物の飼育方法: ケージフリー; 慣行飼育; 放し飼い; 穀物肥育; グラスフェッド; オーガニック; 牧草飼育; その他
it: Metodo di allevamento degli animali: Allevato a terra; Convenzionale; All'aperto; Alimentato a cereali; Alimentato a erba; Biologico; Allevato al pascolo; Altro
cs: Metoda chovu zvířat: Volný chov v halách; Konvenční chov; Chov ve volném výběhu; Krmeno obilím; Krmeno trávou; Ekologický chov; Chov na pastvinách; Jiné
en: Animal raising method: Cage-free; Conventional; Free-range; Grain-fed; Grass-fed; Organic; Pasture-raised; Other
de: Tieraufzuchtmethode: Käfigfrei; Konventionell; Freilandhaltung; Getreidegefüttert; Grasgefüttert; Bio; Weidehaltung; Sonstige
hu: Állattenyésztési módszer: Ketrec nélküli tartás; Hagyományos; Szabad tartás; Gabonával takarmányozott; Fűvel táplált; Organikus; Legelőn tartott; Egyéb
da: Metode til dyreopdræt: Burfri; Konventionel; Fritgående; Kornfodret; Græsfodret; Økologisk; Opdrættet på græs; Andet
hr-HR: Metoda uzgoja životinje: Izvan kaveza; Konvencionalni; Slobodni uzgoj; Hranjeno žitaricama; Hranjeno travom; Organski uzgoj; Uzgojeno na pašnjaku; Ostalo
nl: Methode voor het houden van dieren: Scharrel; Conventioneel; Vrije uitloop; Graangevoerd; Grasgevoerd; Biologisch; Weidegang; Overig
sk-SK: Spôsob chovu zvierat: Chov bez klietok; Konvenčný chov; Chov vo voľnom výbehu; Kŕmené obilím; Chované na pastve; Ekologický chov; Chované na pastvinách; Iná
el: Μέθοδος εκτροφής ζώων: Χωρίς κλουβιά; Συμβατικής εκτροφής; Ελευθέρας βοσκής; Σιτηρέσιου; Τρεφόμενα με χόρτο; Βιολογικής εκτροφής; Εκτρεφόμενα σε βοσκότοπο; Άλλο
ro-RO: Metoda de creștere a animalelor: La sol; Convențional; În aer liber; Hrănit cu cereale; Hrănit cu iarbă; Organic; Crescut pe pășune; Altele
bg-BG: Метод за отглеждане на животни: Свободно отглеждане без клетки; Конвенционално; Свободно пасищно; Хранено със зърно; Хранено с трева; Органично; Отгледано на пасище; Друго
vi: Phương pháp chăn nuôi động vật: Nuôi thả không lồng; Truyền thống; Nuôi thả tự nhiên; Nuôi bằng ngũ cốc; Nuôi bằng cỏ; Hữu cơ; Nuôi thả đồng cỏ; Khác
ko: 동물 사육 방법: 케이지 프리; 일반; 방사 사육; 곡물 비육; 목초 사육; 유기농; 방목 사육; 기타
es: Método de cría de animales: Libre de jaulas; Convencional; Criado al aire libre; Alimentado con granos; Alimentado con pasto; Orgánico; Criado en pastos; Otro
lt-LT: Gyvulių auginimo būdas: Nelaikomi narvuose; Tradicinis; Laisvai laikomi; Šeriami grūdais; Šeriami žole; Ekologiškas; Ganomi ganyklose; Kita
ru: Метод выращивания животных: Бесклеточное содержание; Традиционное содержание; Свободный выгул; Зерновой откорм; Травяной откорм; Органическое содержание; Пастбищное содержание; Другое
zh-CN: 动物饲养方法: 无笼散养; 常规饲养; 散养; 谷饲; 草饲; 有机; 草场放养; 其他
fi: Eläinten kasvatusmenetelmä: Häkitön; Tavanomainen; Vapaana kasvatettu; Viljalla ruokittu; Ruohoruokittu; Luomu; Laitumella kasvatettu; Muu
pl: Metoda hodowli zwierząt: Chów bezklatkowy; Konwencjonalny; Wolny wybieg; Chów oparty na paszach zbożowych; Wypasane na trawie; Ekologiczny; Chów pastwiskowy; Inny
fr: Mode d’élevage des animaux: Sans cage; Conventionnel; Élevage en plein air; Nourri aux grains; Nourri à l’herbe; Biologique; Élevé au pâturage; Autre
pt-PT: Método de criação do animal: Criado no solo; Convencional; Criado ao ar livre; Alimentado com cereais; Alimentado com erva; Biológico; Criado em pastagem; Outro
nb: Dyreholdsmetode: Frittgående; Konvensjonell; Utegående; Kornfôret; Gressfôret; Økologisk; Beitende; Annet
pt-BR: Método de criação de animais: Livre de gaiolas; Convencional; Criado livre; Alimentado com grãos; Alimentado com pasto; Orgânico; Criado a pasto; Outro
zh-TW: 動物飼養方法: 無籠飼養; 傳統飼養; 放養; 穀飼; 草飼; 有機; 牧場飼養; 其他
sv: Djuruppfödningsmetod: Burfri; Konventionell; Frigående; Spannmålsuppfödd; Gräsuppfödd; Ekologisk; Betesuppfödd; Annan
th: วิธีการเลี้ยงสัตว์: ปลอดกรง; แบบดั้งเดิม; ปล่อยอิสระ; เลี้ยงด้วยธัญพืช; เลี้ยงด้วยหญ้า; ออร์แกนิก; เลี้ยงแบบปล่อยทุ่ง; อื่นๆ
sl-SI: Metoda vzreje živali: Brez kletk; Konvencionalna reja; Prosta reja; Krmljeno z žitom; Pašna reja; Ekološka reja; Pašna reja; Drugo
tr: Hayvan yetiştirme yöntemi: Kafessiz; Geleneksel; Serbest dolaşan; Tahılla beslenen; Otla beslenen; Organik; Merada otlayan; Diğer